---
title: "Report"
author: "Ru JIA"
date: "2016年6月24日"
output: 
  html_document:
    theme: readable
    highlight: tango
    toc: true
    toc_float: true
    section_number: true
---

```{r setup, include=FALSE}
knitr::opts_chunk$set(echo = TRUE, message = FALSE, warning = FALSE)
```

# READ ME

一共有三个`.R`文件和一个`dt.Rdata`文件：

- `main.R` 是主程序，主程序中会`source`其他两个`.R`文件。
- `Trade.R` 是交易策略函数
- `Visualize.R` 是交易结果可视化函数
- 为了避免读文件出问题，我还是像上次一样把清理好的股票数据放在`dt.Rdata`里面，在主程序里直接`load("dt.Rdata")`得到数据。只有一个股票“000001”。

# 主程序运行结果

首先调用`Trade`函数按照交易策略模拟交易过程。下面代码块中`Trade`函数中的所有参数都可以改：
```{r}
rm(list = ls())

load("dt.Rdata")  # 000001 stock. class data.table 
source("Trade.R")

tradebook <- Trade(
  dt,   # data.table
  insample = c("2014-01-01", "2015-04-01"),  # 样本内时间范围
  outsample = c("2015-04-01", "2015-04-30"),  # 样本外时间范围
  # 注意时间顺序，否则会报错
  Profit.rate = 0.05,  # 5% Profit-taking
  Stop.rate = 0.02,  # 2% Stop-loss
  Sell.rt.q = 0.001,  # return < 0.1% quantile, Sell
  Buy.rt.q = 0.9,  # (return > 90% quantile)&(vol > 70% quantile), Buy
  Buy.vol.q = 0.7
)
```

变量`tradebook`中存储了每一条交易的明细，表格太长就不放在这里了，可以在Rstudio中查看。
```{r, eval=FALSE}
View(tradebook)
```

接下来是刚才交易过程的可视化，调用`Visualize`函数：
```{r, warning=FALSE, fig.height=10, fig.width=12}
source("Visualize.R")
Visualize(tradebook, dt)
```


# 附1 `Trade.R` 文件内容

```{r, code = readLines("Trade.R"), eval=FALSE}
```


# 附2 `Visualize.R` 文件内容
```{r, code = readLines("Visualize.R") , eval=FALSE}
```

